【裁判字號】    90,易,1377
【裁判日期】    900918
【裁判案由】    傷害
【裁判全文】
臺灣桃園地方法院刑事判決                     九十年度易字第一三七七號
    公  訴  人  臺灣桃園地方法院檢察署檢察官
    被      告  乙○○
右列被告因傷害案件，經檢察官提起公訴（九十年度偵字第六一００號），本院判決
如左：
    主      文
乙○○連續傷害人之身體，處拘役參拾日，如易科罰金，以佰元折算壹日。
    事      實
一、乙○○與吳湘涵二人係夫妻關係，二人平日感情不睦，於民國八十九年十二月十
    三日上午九時三十分許，在二人共同經營位於桃園縣桃園市○○路○段一０七三
    號「建詰精密機械有限公司」辦公室內，因公司帳務問題，二人發生口角，乙○○竟基於傷害之犯意，以徒手方式推打吳湘涵向牆壁撞去，致吳湘涵受有右上胸
    壁挫傷、右手背瘀傷之傷害。其後於九十年三月十九日中午十二時二十分許，乙○○與吳湘涵二人再因同前之公司帳務問題在上址公司門口發生口角，乙○○承
    前同一之傷害概括犯意，徒手推打吳湘涵，致吳湘涵不支跌倒在地，而受有右手
    鈍挫傷併擦傷之傷害。
二、案經吳湘涵告訴暨桃園縣警察局桃園分局報告臺灣桃園地方法院檢察署檢察官偵
    查起訴。
      理    由
一、訊據被告乙○○固坦承於右揭時地先後二次因公司帳務問題與其妻即告訴人吳湘
    涵發生口角，惟矢口否認有何傷害犯行，辯稱：第一次在公司內要與吳湘涵談帳
    務問題，吳湘涵置之不理並要離去，伊就站在門口不讓她走，吳湘涵並拿皮包打
    伊，伊就揮手阻擋，如此而已，未推她去接牆；第二次是吳湘涵要進公司，伊在
    門口擋她，吳湘涵就拉伊衣領並搖晃伊身體，伊再推她，她就跌坐在地上，並未
    打她，她也沒受傷云云。經查：右揭犯罪事實，業據告訴人吳湘涵指訴綦詳，並
    有診斷證明書二紙附卷可稽，且被告亦自承於上開時地確有與告訴人吳湘涵口角
    ，有推告訴人吳湘涵身體，再參酌吳湘涵所述受傷情形及受傷部位，二者亦相符
    合，認告訴人吳湘涵其身體所受之傷確係在上開時被告推打所致。雖被告又舉當
    場目擊證人即其公司員工甲○○、丙○○到庭向本院證稱上開時地，被告與告訴
    人吳湘涵二人僅有發生口角，被告未推打告訴人吳湘涵，吳湘涵亦未受傷等語（
    見本院九十年八月二十二日訊問筆錄）；然查：自稱二次均有在場之目擊證人丙○○受僱於被告，為被告上開公司之員工，且自被告及證人丙○○陳稱二人原即
    係好友，丙○○先前向被告借貸新台幣（下同）三百五十萬元之多，且係被告以
    自己名義向銀行借貸再出借予丙○○，銀行利息目前由丙○○繳納，被告迄今則
    均未向丙○○催討該筆欠款，且僱用丙○○為公司員工，每月均照付薪資各情觀
    之，證人丙○○與被告間之利害關係至深，證人丙○○亦向本院承稱被告對其很
    好等語，是以被告對待丙○○如此情深義重程度，自不能期待證人丙○○於本院
    庭訊時為被告不利之證詞，則其所為上開有利於被告之詞實有偏頗之虞，本院難
    以遽信之；至自稱第二次爭執有在場之目擊證人甲○○，雖亦為公司員工，實亦
    為被告之子，而告訴人吳湘涵為被告第二任妻子，告訴人吳湘涵乃甲○○之繼母
    ，而依告訴人吳湘涵所述其與甲○○間關係原即不佳，是證人甲○○於被告與告
    訴人吳湘涵二人互有爭執時，本於與被告間父子之親情，其於本院庭訊時故為有
    利被告之證詞，亦屬事理之常，且證人甲○○於九十年八月二十二日庭訊時於本
    院詢問其與被告間有無親戚或僱傭關係時，竟僅向本院陳稱是被告公司員工，就
    其與被告間父子關係則隻語不提，顯違常情，足認其欲藉此遂達誤導本院之目的
    ，認證人甲○○所為上開有利於被告之證詞亦不足採。綜上所述，被告所辯未推
    打告訴人吳湘涵致其身體受傷云云，認係卸責之詞，不足採信。本件事證已臻明
    確，被告犯行堪予認定。
二、核被告所為，係犯刑法第二百七十七條第一項之傷害罪。被告先後二次犯行，時
    間相近，且係觸犯構成要件相同之罪名，顯係出於概括犯意反覆為之，為連續犯
    ，應以一罪論，並加重其刑。爰審酌被告品行，犯罪之動機係起因於夫妻長期感
    情不睦，一時衝動而為，告訴人所生傷勢尚非嚴重及犯罪後態度等一切情狀，量
    處如主文所示之刑，並諭知易科罰金之折算標準。
據上論斷，應依刑事訴訟法第二百九十九條第一項前段，刑法第五十六條、第二百七
十七條第一項、第四十一條第一項前段，罰金罰鍰提高標準條例第一條前段、第二條
，判決如主文。
本案經檢察官陳美華到庭執行職務。
中        華        民      國      九十    年    九      月    十八    日
                                臺灣桃園地方法院刑事第六庭
                                      法  官  孫惠琳
右正本證明與原本無異。
如不服本判決，應於判決送達後十日內向本院提出上訴狀( 應附繕本 )，上訴於
臺灣高等法院。
                                      書記官  沈秀珍
中        華        民      國       九十   年     九     月    十九    日
附論罪科刑依據之法條：
刑法第二百七十七條第一項
傷害人之身體或健康者，處三年以下有期徒刑、拘役或一千元以下罰金。


司法院資訊處製作；財團法人民間司法改革基金會備份。
